Inventaris van het archief van het Kantongerecht te Delft, (1950) 1980 - 1989 (1992)
Nationaal Archief, Den Haag
- BURGERLIJKE ZAKEN., B
  - KANTONRECHTER., 1
    - AANGEBRACHT BIJ DAGVAARDING., 1.1
      - Audiëntiebladen van terechtzittingen en minuten van vonnissen., 1980-1989; 45-543; 504 pakken
        - 1981 jan 6 - 8, 97
        - 1981 jan 13 - 15, 98
        - 1981 jan 20 - 22, 99
        - 1981 jan 27 - 29, 100
        - 1981 febr 3 - 5, 101
        - 1981 febr 10 - 12, 102
        - 1981 febr 17 - 19, 103
        - 1981 febr 24 - 26, 104
        - 1981 mrt 3 - 5, 105
        - 1981 mrt 10 - 12, 106
        - 1981 mrt 17 - 19, 107
        - 1981 mrt 26, 108
        - 1981 mrt 31 - apr 2, 109
        - 1981 apr 7 - 9, 110
        - 1981 apr 14 - 16, 111
        - 1981 apr 21 - 23, 112
        - 1981 apr 28 - mei 7, 113
        - 1981 mei 12 - 14, 114
        - 1981 mei 19 - 26, 115
        - 1981 juni 2 - 4, 116
        - 1981 juni 9 - 11, 117
        - 1981 juni 16 - 18, 118
        - 1981 juni 23 - 26, 119
        - 1981 juni 30 - juli 2, 120
        - 1981 juli 7 - 9, 121
        - 1981 juli 16, 122
        - 1981 juli 21 - 23, 123
        - 1981 juli 30 - 31, 124
        - 1981 aug 6 - 8, 125
        - 1981 aug 11 - 13, 126
        - 1981 aug 18 - 20, 127
        - 1981 aug 25 - 27, 128
        - 1981 sept 1 - 3, 129
        - 1981 sept 8 - 10, 130
        - 1981 sept 15 - 17, 131
        - 1981 sept 22 - 24, 132
        - 1981 sept 29 - okt 1, 133
        - 1981 okt 6 - 8, 134
        - 1981 okt 13 - 15, 135
        - 1981 okt 20 - 22, 136
        - 1981 okt 26 - 29, 137
        - 1981 nov 3 - 5, 138
        - 1981 nov 10 - 12, 139
        - 1981 nov 17 - 20, 140
        - 1981 nov 24 - 26, 141
        - 1981 dec 1 - 4, 142
        - 1981 dec 8 - 12, 143
        - 1981 dec 15 - 29, 144
        - 1982 jan 5 - 7, 145
        - 1982 jan 12 - 14, 146
        - 1982 jan 19 - 21, 147
        - 1982 jan 26 - 28, 148
        - 1982 febr 2 - 4, 149
        - 1982 febr 9 - 11, 150
        - 1982 febr 16 - 18, 151
        - 1982 febr 23 - 25, 152
        - 1982 mrt 2 - 4, 153
        - 1982 mrt 9 - 11, 154
        - 1982 mrt 16 - 18, 155
        - 1982 mrt 23 - 26, 156
        - 1982 mrt 30 - apr 1, 157
        - 1982 apr 6 - 8, 158
        - 1982 apr 13 - 15, 159
        - 1982 apr 20 - 22, 160
        - 1982 apr 27 - 29, 161
        - 1982 mei 4 - 6, 162
        - 1982 mei 11 - 13, 163
        - 1982 mei 18, 164
        - 1982 mei 25 - 27, 165
        - 1982 juni 1 - 3, 166
        - 1982 juni 8 - 10, 167
        - 1982 juni 15 - 17, 168
        - 1982 juni 22 - 25, 169
        - 1982 juni 29 - 2, 170
        - 1982 juli 6 - 8, 171
        - 1982 juli 13 - 15, 172
        - 1982 juli 20 - 22, 173
        - 1982 juli 27 - 29, 174
        - 1982 aug 3 - 5, 175
        - 1982 aug 10 - 12, 176
        - 1982 aug 17 - 19, 177
        - 1982 aug 24 - 26, 178
        - 1982 aug 31 - sept 2, 179
        - 1982 sept 3 - 5, 180
        - 1982 sept 7 - 9, 181
        - 1982 sept 10 - 12, 182
        - 1982 sept 14 - 16, 183
        - 1982 sept 16 - 19, 184
        - 1982 sept 21 - 23, 185
        - 1982 sept 28 - 30, 186
        - 1982 okt 5 - 7, 187
        - 1982 okt 12 - 14, 188
        - 1982 okt 18 - 22, 189
        - 1982 okt 26 - 28, 190
        - 1982 nov 2 - 4, 191
        - 1982 nov 9 - 11, 192
        - 1982 nov 16 - 19, 193
        - 1982 nov 23 - 25, 194
        - 1982 nov 30 - dec 3, 195
        - 1982 dec 7 - 9, 196
        - 1982 dec 14 - 17, 197
        - 1982 dec 21 - 24, 198
        - 1982 dec 30, 199
        - 1983 jan 4 - 7, 200
        - 1983 jan 11 - 14, 201
        - 1983 jan 18 - 20, 202
        - 1983 jan 25 - 28, 203
        - 1983 febr 1 - 3, 204
        - 1983 febr 8 - 10, 205
        - 1983 febr 15 - 17, 206
        - 1983 febr 22 - 24, 207
        - 1983 mrt 1 - 3, 208
        - 1983 mrt 8 - 10, 209
        - 1983 mrt 15 - 17, 210
        - 1983 mrt 22 - 25, 211
        - 1983 mrt 29 - 31, 212
        - 1983 apr 5 - 7, 213
        - 1983 apr 12 - 14, 214
        - 1983 apr 18 - 21, 215
        - 1983 apr 26 - 28, 216
        - 1983 mei 3, 217
        - 1983 mei 10, 218
        - 1983 mei 17 - 19, 219
        - 1983 mei 24 - 26, 220
        - 1983 mei 31 - juni 2, 221
        - 1983 juni 6 - 10, 222
        - 1983 juni 13 - 17, 223
        - 1983 juni 20 - 23, 224
        - 1983 juni 28 - juli 1, 225
        - 1983 juli 5 - 7, 226
        - 1983 juli 12 - 15, 227
        - 1983 juli 19 - 21, 228
        - 1983 juli 26 - 29, 229
        - 1983 aug 1 - 5, 230
        - 1983 aug 9 - 12, 231
        - 1983 aug 16 - 18, 232
        - 1983 aug 22 - 25, 233
        - 1983 aug 29 - sept 1, 234
        - 1983 sept 5 - 8, 235
        - 1983 sept 13 - 15, 236
        - 1983 sept 20 - 22, 237
        - 1983 sept 26 - 29, 238
        - 1983 okt 3 - 6, 239
        - 1983 okt 11 - 13, 240
        - 1983 okt 18 - 20, 241
        - 1983 okt 25 - 27, 242
        - 1983 nov 1 - 3, 243
        - 1983 nov 8 - 10, 244
        - 1983 nov 15 - 17, 245
        - 1983 nov 21 - 25, 246
        - 1983 nov 29 - dec 1, 247
        - 1983 dec 5 - 8, 248
        - 1983 dec 13 - 22, 249
        - 1983 dec 29, 250
        - 1984 jan 3 - 5, 251
        - 1984 jan 10 - 12, 252
        - 1984 jan 17 - 19, 253
        - 1984 jan 24 - 26, 254
        - 1984 jan 31 - febr 2, 255
        - 1984 febr 7 - 9, 256
        - 1984 febr 14 - 16, 257
        - 1984 febr 21 - 23, 258
        - 1984 febr 28 - mrt 1, 259
        - 1984 mrt 6 - 8, 260
        - 1984 mrt 13 - 15, 261
        - 1984 mrt 20 - 22, 262
        - 1984 mrt 27 - 29, 263
        - 1984 apr 3 - 5, 264
        - 1984 apr 10 - 12, 265
        - 1984 apr 17 - 19, 266
        - 1984 apr 24 - 26, 267
        - 1984 mei 1 - 4, 268
        - 1984 mei 8 - 10, 269
        - 1984 mei 14 - 18, 270
        - 1984 mei 24 - 29, 271
        - 1984 juni 4 - 8, 272
        - 1984 juni 12 - 14, 273
        - 1984 juni 19 - 22, 274
        - 1984 juni 26 - 29, 275
        - 1984 juli 3 - 5, 276
        - 1984 juli 10 - 12, 277
        - 1984 juli 17 - 20, 278
        - 1984 juli 23 - 27, 279
        - 1984 juli 31 - aug 2, 280
        - 1984 aug 7 - 9, 281
        - 1984 aug 14 - 16, 282
        - 1984 aug 21 - 23, 283
        - 1984 aug 27 - 30, 284
        - 1984 sept 3 - 7, 285
        - 1984 sept 11 - 13, 286
        - 1984 sept 18 - 20, 287
        - 1984 sept 25 - 27, 288
        - 1984 okt 2 - 4, 289
        - 1984 okt 9 - 12, 290
        - 1984 okt 16 - 19, 291
        - 1984 okt 23 - 25, 292
        - 1984 okt 29 - nov 1, 293
        - 1984 nov 7 - 8, 294
        - 1984 nov 12 - 15, 295
        - 1984 nov 20 - 23, 296
        - 1984 nov 27 - 30, 297
        - 1984 dec 4 - 7, 298
        - 1984 dec 11 - 13, 299
        - 1984 dec 18 - 20, 300
        - 1985 jan 3, 301
        - 1985 jan 8 - 10, 302
        - 1985 jan 15 - 17, 303
        - 1985 jan 22 - 24, 304
        - 1985 jan 28 - febr 1, 305
        - 1985 febr 5 - 7, 306
        - 1985 febr 11 - 15, 307
        - 1985 febr 19 - 22, 308
        - 1985 febr 26 - mrt 1, 309
        - 1985 mrt 4 - 8, 310
        - 1985 mrt 11 - 15, 311
        - 1985 mrt 18 - 22, 312
        - 1985 mrt 26 - 28, 313
        - 1985 apr 2 - 4, 314
        - 1985 apr 9 - 12, 315
        - 1985 apr 17 - 18, 316
        - 1985 apr 23 - 25, 317
        - 1985 apr 29 - mei 3, 318
        - 1985 mei 7 - 14, 319
        - 1985 mei 21 - 23, 320
        - 1985 mei 28 - 31, 321
        - 1985 juni 4 - 6, 322
        - 1985 juni 11 - 13, 323
        - 1985 juni 17 - 25, 324
        - 1985 juni 27, 325
        - 1985 juli 4, 326
        - 1985 juli 9 - 11, 327
        - 1985 juli 17 - 18, 328
        - 1985 juli 23 - 25, 329
        - 1985 juli 30 - aug 1, 330
        - 1985 aug 6 - 8, 331
        - 1985 aug 13 - 15, 332
        - 1985 aug 19 - 22, 333
        - 1985 aug 27 - 29, 334
        - 1985 sept 23 - 26, 335
        - 1985 okt 2 - 3, 336
        - 1985 okt 8 - 10, 337
        - 1985 okt 14 - 18, 338
        - 1985 okt 21 - 25, 339
        - 1985 okt 28 - nov 1, 340
        - 1985 nov 4 - 8, 341
        - 1985 nov 11 - 15, 342
        - 1985 nov 18 - 22, 343
        - 1985 nov 25 - 29, 344
        - 1985 dec 2 - 6, 345
        - 1985 dec 9 - 12, 346
        - 1985 dec 16 - 20, 347
        - 1986 jan 6 - 10, 348
        - 1986 jan 13 - 17, 349
        - 1986 jan 20 - 24, 350
        - 1986 jan 27 - 31, 351
        - 1986 febr 3 - 7, 352
        - 1986 febr 10 - 14, 353
        - 1986 febr 17 - 21, 354
        - 1986 febr 24 - 28, 355
        - 1986 mrt 3 - 6, 356
        - 1986 mrt 10 - 13, 357
        - 1986 mrt 17 - 21, 358
        - 1986 mrt 25 - 27, 359
        - 1986 apr 1 - 4, 360
        - 1986 apr 7 - 10, 361
        - 1986 apr 14 - 18, 362
        - 1986 apr 21 - 25, 363
        - 1986 apr 28 - mei 2, 364
        - 1986 mei 6, 365
        - 1986 mei 12 - 15, 366
        - 1986 mei 19 - 23, 367
        - 1986 mei 26 - 30, 368
        - 1986 juni 2 - 6, 369
        - 1986 juni 9 - 13, 370
        - 1986 juni 16 - 20, 371
        - 1986 juni 23 - 27, 372
        - 1986 juli 1 - 3, 373
        - 1986 juli 7 - 10, 374
        - 1986 juli 14 - 18, 375
        - 1986 juli 22 - 24, 376
        - 1986 juli 29 - 31, 377
        - 1986 aug 5 - 7, 378
        - 1986 aug 11 - 15, 379
        - 1986 aug 18 - 22, 380
        - 1986 aug 25 - 29, 381
        - 1986 sept 1 - 4, 382
        - 1986 sept 8 - 12, 383
        - 1986 sept 15 - 18, 384
        - 1986 sept 22 - 25, 385
        - 1986 sept 29 - okt 3, 386
        - 1986 okt 6 - 9, 387
        - 1986 okt 13 - 16, 388
        - 1986 okt 20 - 23, 389
        - 1986 okt 27 - 31, 390
        - 1986 nov 3 - 6, 391
        - 1986 nov 11 - 13, 392
        - 1986 nov 17 - 20, 393
        - 1986 nov 24 - 27, 394
        - 1986 dec 1 - 4, 395
        - 1986 dec 9 - 11, 396
        - 1986 dec 15 - 23, 397
        - 1987 jan 5 - 8, 398
        - 1987 jan 12 - 16, 399
        - 1987 jan 19 - 22, 400
        - 1987 jan 23 - 29, 401
        - 1987 febr 2 - 5, 402
        - 1987 febr 9 - 13, 403
        - 1987 febr 16 - 19, 404
        - 1987 febr 23 - 26, 405
        - 1987 mrt 2 - 5, 406
        - 1987 mrt 10 - 12, 407
        - 1987 mrt 16 - 19, 408
        - 1987 mrt 23 - 26, 409
        - 1987 mrt 30 - apr 2, 410
        - 1987 apr 6 - 9, 411
        - 1987 apr 13 - 16, 412
        - 1987 apr 21 - 24, 413
        - 1987 apr 27 - 28, 414
        - 1987 mei 7, 415
        - 1987 mei 12, 416
        - 1987 mei 18 - 25, 417
        - 1987 juni 2 - 4, 418
        - 1987 juni 9 - 11, 419
        - 1987 juni 16 - 18, 420
        - 1987 juni 25, 421
        - 1987 juni 29 - juli 2, 422
        - 1987 juli 6 - 9, 423
        - 1987 juli 13 - 16, 424
        - 1987 juli 20 - 23, 425
        - 1987 juli 27 - 30, 426
        - 1987 aug 3 - 6, 427
        - 1987 aug 10 - 13, 428
        - 1987 aug 17 - 20, 429
        - 1987 aug 24 - 27, 430
        - 1987 aug 31 - sept 3, 431
        - 1987 sept 11, 432
        - 1987 sept 14 - 17, 433
        - 1987 sept 21 - 24, 434
        - 1987 sept 28 - okt 1, 435
        - 1987 okt 5 - 8, 436
        - 1987 okt 12 - 16, 437
        - 1987 okt 19 - 22, 438
        - 1987 okt 26 - 29, 439
        - 1987 nov 2 - 5, 440
        - 1987 nov 9 - 12, 441
        - 1987 nov 16 - 19, 442
        - 1987 nov 23 - 26, 443
        - 1987 nov 30 - dec 3, 444
        - 1987 dec 7 - 10, 445
        - 1987 dec 14 - 22, 446
        - 1988 jan 4 - 8, 447
        - 1988 jan 11 - 15, 448
        - 1988 jan 18 - 22, 449
        - 1988 jan 25 - 29, 450
        - 1988 febr 1 - 5, 451
        - 1988 febr 8 - 12, 452
        - 1988 febr 15 - 19, 453
        - 1988 febr 22 - 26, 454
        - 1988 febr 29 - 4, 455
        - 1988 mrt 7 - 10, 456
        - 1988 mrt 14 - 18, 457
        - 1988 mrt 21 - 25, 458
        - 1988 mrt 28 - 31, 459
        - 1988 apr 5 - 8, 460
        - 1988 apr 11 - 14, 461
        - 1988 apr 18 - 21, 462
        - 1988 apr 25 - mei 1, 463
        - 1988 mei 2 - 10, 464
        - 1988 mei 16 - 20, 465
        - 1988 mei 24 - 27, 466
        - 1988 mei 30 - juni 3, 467
        - 1988 juni 6 - 10, 468
        - 1988 juni 13 - 17, 469
        - 1988 juni 20 - 24, 470
        - 1988 juni 27 - 30, 471
        - 1988 juli 4 - 8, 472
        - 1988 juli 11 - 15, 473
        - 1988 juli 18 - 22, 474
        - 1988 juli 25 - 29, 475
        - 1988 aug 1 - 5, 476
        - 1988 aug 8 - 12, 477
        - 1988 aug 15 - 19, 478
        - 1988 aug 22 - 26, 479
        - 1988 aug 29 - sept 2, 480
        - 1988 sept 5 - 9, 481
        - 1988 sept 12 - 16, 482
        - 1988 sept 20 - 23, 483
        - 1988 sept 26 - 30, 484
        - 1988 okt 3 - 7, 485
        - 1988 okt 10 - 14, 486
        - 1988 okt 17 - 21, 487
        - 1988 okt 24 - 28, 488
        - 1988 okt 31 - nov 11, 489
        - 1988 nov 14 - 18, 490
        - 1988 nov 21 - 25, 491
        - 1988 nov 28 - dec 2, 492
        - 1988 dec 5 - 9, 493
        - 1988 dec 12 - 16, 494
        - 1989 jan 2 - 6, 495
        - 1989 jan 9 - 13, 496
        - 1989 jan 16 - 20, 497
        - 1989 jan 23 - 27, 498
        - 1989 jan 30 - febr 3, 499
        - 1989 febr 6 - 10, 500
        - 1989 febr 13 - 17, 501
        - 1989 febr 20 - 24, 502
        - 1989 febr 27 - mrt 3, 503
        - 1989 mrt 6 - 10, 504
        - 1989 mrt 13 - 17, 505
        - 1989 mrt 20 - 24, 506
        - 1989 mrt 27 - 31, 507
        - 1989 apr 3 - 7, 508
        - 1989 apr 10 - 14, 509
        - 1989 apr 17 - 21, 510
        - 1989 apr 24 - 28, 511
        - 1989 mei 8 - 12, 512
        - 1989 mei 15 - 19, 513
        - 1989 mei 22 - 26, 514
        - 1989 mei 29 - juni 2, 515
        - 1989 juni 5 - 9, 516
        - 1989 juni 12 - 16, 517
        - 1989 juni 19 - 23, 518
        - 1989 juni 24 - 30, 519
        - 1989 juli 3 - 7, 520
        - 1989 juli 10 - 14, 521
        - 1989 juli 17 - 21, 522
        - 1989 juli 24 - 28, 523
        - 1989 juli 31 - aug 4, 524
        - 1989 aug 7 - 11, 525
        - 1989 aug 14 - 18, 526
        - 1989 aug 21 - 25, 527
        - 1989 aug 28 - sept 1, 528
        - 1989 sept 4 - 8, 529
        - 1989 sept 11 - 15, 530
        - 1989 sept 18 - 22, 531
        - 1989 sept 25 - 29, 532
        - 1989 okt 2 - 6, 533
        - 1989 okt 9 - 13, 534
        - 1989 okt 16 - 20, 535
        - 1989 okt 23 - 27, 536
        - 1989 okt 30 - nov 3, 537
        - 1989 nov 6 - 10, 538
        - 1989 nov 13 - 17, 539
        - 1989 nov 20 - 24, 540
        - 1989 nov 27 - dec 1, 541
        - 1989 dec 4 - 8, 542
        - 1989 dec 11 - 18, 543
      - Processtukken van huur- en arbeidszaken, 1980-1989; 652-694; 42 pakken
        - 1980 rolnummers 5-1030, 652
        - 1980,rolnummers 1031-1511, 653
        - 1981,rolnummers 2-882, 654
        - 1981,rolnummers 908-1732, 655
        - 1982,rolnummers 10-625, 656
        - 1982,rolnummers 626-1310, 657
        - 1982,rolnummers 1311-1948, 658
        - 1983,rolnummers 3-592, 659
        - 1983,rolnummers 593-1221, 660
        - 1983,rolnummers 1232-2363, 661
        - 1984,rolnummers 1-816, 662
        - 1984,rolnummers 817-1627, 663
        - 1984,rolnummers 1628-2424, 664
        - 1985,rolnummers 1-700, 665
        - 1985,rolnummers 702-1498, 666
        - 1985,rolnummers 1501-2230, 667
        - 1985,rolnummers 2231-2381, 668
        - 1986,rolnummers 1-948, 669
        - 1986,rolnummers 956-1679, 670
        - 1986,rolnummers 1680-2290, 671
        - 1986,rolnummers 2291-2431, 672
        - 1987,rolnummers 1-683, 673
        - 1987,rolnummers 686-1373, 674
        - 1987,rolnummers 1338-1957, 675
        - 1987,rolnummers 1958-2384, 676
        - 1988,rolnummers 1-317, 677
        - 1988,rolnummers 318-672, 678
        - 1988,rolnummers 674-999, 679
        - 1988,rolnummers 1001-1385, 680
        - 1988,rolnummers 1387-1700, 681
        - 1988,rolnummers 1701-2000, 682
        - 1988,rolnummers 2001-2331, 683
        - 1988,rolnummers 2333-2699, 684
        - 1988,rolnummers 2700-2981, 685
        - 1989,rolnummers 1-350, 686
        - 1989,rolnummers 351-699, 687
        - 1989,rolnummers 701-1099, 688
        - 1989,rolnummers 1101-1450, 689
        - 1989,rolnummers 1451-1800, 690
        - 1989,rolnummers 1802-2179, 691
        - 1989,rolnummers 2180-2540, 692
        - 1989,rolnummers 2541-2900, 693
        - 1989, rolnummers 2901-3071, 694
    - AANGEBRACHT BIJ REKEST., 1.2
      - Registers voor rekesten tot inleiding van een contentieuze procedure., 1982-1989; 544-547, ---; 4 delen
        - 1980-1982, ---
          Zie nummer toegang 3.02.33.03, inv.nr. 309
        - 1982 juli 3, (nummer 94) - 1983 okt 20, (nummer 191)., 544
        - 1983 okt 20, (nummer 192) - 1987 nov 15, (nummer 182)., 545
          Nummers 175-182 komen ook voor in inv. nummer 546
        - 1987 nov 5, (nummer 175) - 1989 aug 2, (nummer 164)., 546
        - 1989 aug 2, (nummer 165) - 1990 okt 29, 547
  - PACHTKAMER., 2
    - AANGEBRACHT BIJ DAGVAARDING., 2.1
      - Audiëntiebladen en minuten van vonnissen inzake pachtzaken., 1980-1989; 548; 1 omslag
        Zie voor de bijbehorende stukken inv.nr. 549
      - Processtukken, geordend op rolnummer., 1980-1989; 549; 1 pak
        Zie voor de toegang hierop inv.nr. 548
    - AANGEBRACHT BIJ REKEST., 2.2
      - Registerkaarten van pachtzaken op pachtrekestnummer., 1980-1986; 550; 1 omslag
      - Audiëntiebladen en minuten van vonnissen inzake pachtzaken., 1986-1989; 551; 1 omslag
        De jaren 1980 - 1985 en 1988 - 1989 ontbreken
      - Processtukken met beschikking, geordend op rekestnummer., 1980-1988; 552; 1 pak
- BUITENGERECHTELIJKE ZAKEN., C
  - AKTEN EN BESCHIKKINGEN., 3.1
    - Audiëntiebladen., 1986-1989; 553-554; 2 omslagen
      - 1986-1987, 553
      - 1988-1989, 554
    - Repertoires ten dienste van de administratie der buitengerechtelijke verrichtingen., 1982-1989; 555-558, ---; 4 delen
      Zie voor de bijbehorende stukken de inv.nrs. 559 - 605
      - 1980-1981, ---
        Zie nummer toegang 3.02.33.03, inv.nr. 424
      - 1982 - 1984 juni 21, (nummer 516)., 555
      - 1984 juni 21, (nummer 517) - 1986, 556
      - 1987-1988, 557
      - 1989, 558
    - Akten en beschikkingen, geordend op rep(ertoire)nummer., 1980-1989; 559-605; 47 pakken
      - 1980, nummers 1 - 350., 559
      - 1980, nummers 351 - 600., 560
      - 1980, nummers 601 - 850., 561
      - 1980, nummers 851 - 1155., 562
      - 1981, nummers 1 - 350., 563
      - 1981, nummers 351 - 749., 564
      - 1981, nummers 751 - 1130., 565
      - 1982, nummers 1 - 650., 566
      - 1982, nummers 653 - 1000., 567
      - 1982, nummers 1001 - 1377., 568
      - 1983, nummers 1 - 400., 569
      - 1983, nummers 401 - 537., 570
      - 1983, nummers 538 - 850., 571
      - 1983, nummers 851 - 1227., 572
      - 1984, nummers 1 - 274., 573
      - 1984, nummers 275 - 539., 574
      - 1984, nummers 540 - 696., 575
      - 1984, nummers 670 - 954., 576
      - 1985, nummers 2 - 280., 577
      - 1985, nummers 281 - 550., 578
      - 1985, nummers 551 - 664., 579
      - 1985, nummers 665 - 873., 580
      - 1986, nummers 1 - 235., 581
      - 1986, nummers 236 - 300., 582
      - 1986, nummers 301 - 500., 583
      - 1986, nummers 501 - 750., 584
      - 1986, nummers 752 - 1004., 585
      - 1987, nummers 1 - 230., 586
      - 1987, nummers 231 - 470., 587
      - 1987, nummers 471 - 599., 588
      - 1987, nummers 603 - 800., 589
      - 1987, nummers 803 - 1020., 590
      - 1987, nummers 1021 - 1151., 591
      - 1988, nummers 1 - 199., 592
      - 1988, nummers 200 - 300., 593
      - 1988, nummers 301 - 500., 594
      - 1988, nummers 501 - 650., 595
      - 1988, nummers 651 - 799., 596
      - 1988, nummers 802 - 900., 597
      - 1988, nummers 901 - 1021., 598
      - 1989, nummers 1 - 160., 599
      - 1989, nummers 166 - 315., 600
      - 1989, nummers 316 - 478., 601
      - 1989, nummers 480 - 623., 602
      - 1989, nummers 624 - 776., 603
      - 1989, nummers 777 - 976., 604
      - 1989, nummers 977 - 1102., 605
  - VOOGDIJZAKEN., 3.2
    - Voogdijregisterkaarten op naam van onder de voogdij gestelde, geordend op jaar van meerderjarigheid., 1980-1990; 606-614; 9 pakken
      Door verlaging van de leeftijd van meerderjarigheid in 1987 zijn de geboortejaren 1966 - 1971 bij elkaar gearchiveerd. Zie inv.nrs. 610-614
      - 1980, A - Z., 1981, A - Z.; 606
      - 1982, A - Z., 1983, A - Valk.; 607
      - 1983, Vals - Z., 1984, A - Z.; 1985, A - Gee.; 608
      - 1985, Gel - Z., 1986, A - U.; 609
      - 1986, V - Z., 1987-1990, A - F.; 610
      - 1987-1990, G - L., 611
      - 1987-1990, M - S., 612
      - 1987-1990, T - Z., 1989, A - M.; 613
      - 1989, N - Z., 614
    - Voogdijbewindskaarten op naam van de onder voogdijgestelde, geordend op jaar van meerderjarigheid., 1980-1989; 615-619; 5 pakken
      Door verlaging van de leeftijd van meerderjarigheid in 1987 zijn de geboortejaren 1965 - 1970 bij elkaar gearchiveerd. Zie inv.nrs. 617-619
      - 1980-1982, 615
      - 1983-1985, 616
      - 1986-1988, A - J., 617
      - 1986-1988, K - Stee., 618
      - 1986-1988, Steg - Z., 1989; 619
    - Registers van inschrijvingen van kennisgevingen van de ambtenaar van de Burgerlijke Stand bedoeld bij artikel 301 Burgerlijk Wetboek, boek I, inzake het overlijden van de overlevende ouder die een of meer minderjarige kinderen achterlaat., 1982-1989; 620-621; 2 delen
      - 1982 juli 26 - 1983 aug 13, 620
      - 1986 aug 14 - 1989 dec 31, 621
    - Processtukken betreffende voogdijbewindzaken c.q. voogdijbeheerszaken., 1950 - 1989; 622-651; 31 pakken
      Zie voor de toegangen vanaf 1950 tot en met 1979 toegang 3.03.22.03, inv.nrs. 397-411 en vanaf 1980 in deze toegang de inv.nrs. 606-614 en 615-619
      - VB nummers 1 - 623., 622
      - VB nummers 624 - 2043., 623
      - VB nummers 2044 - 2600., 624
      - VB nummers 2601 - 2800., 625
      - VB nummers 2801 - 2900., 626
      - VB nummers 2901 - 3000., 627
      - VB nummers 3001 - 3100., 628
      - VB nummers 3101 - 3200., 629
      - VB nummers 3201 - 3300., 630
      - VB nummers 3301 - 3400., 631
      - VB nummers 3401 - 3537., 632
      - VB nummers 3538 - 3638., 633
      - VB nummers 3639 - 3750., 634
      - VB nummers 3751 - 3850., 635
      - VB nummers 3851 - 3950., 636
      - VB nummers 3951 - 4050., 637
      - VB nummers 4051 - 4150., 638
      - VB nummers 4151 - 4191., 639
      - VB nummers 4192 - 4250., 640
      - VB nummers 4251 - 4350., 641
      - VB nummers 4351 - 4450., 642
      - VB nummers 4451 - 4550., 643
      - VB nummers 4551 - 4650., 644
      - VB nummers 4651 - 4750., 645
      - VB nummers 4751 - 4850., 646
      - VB nummers 4851 - 4950., 647
      - VB nummers 4951 - 5050., 648
      - VB nummers 5051 - 5150., 649
      - VB nummers 5151 - 5250., 650
      - VB nummers 5251 - 5350., 651
- HUISHOUDELIJKE EN GRIFFIEZAKEN, D
  - "De Plaatsvervanger"; Nieuwsbulletin t.v.t. de kantonrechters-plaatsvervangers bij het kantongerecht Delft., 1987-1996; 695; 1 omslag